臺灣高雄地方法院刑事判決
111年度訴字第47號
公  訴  人  臺灣高雄地方檢察署檢察官
被      告  鄭詠心


上列被告因傷害案件，經檢察官提起公訴（110年度偵字第19883
號），本院判決如下：
    主  文
鄭詠心犯傷害罪，處拘役拾伍日，如易科罰金，以新臺幣壹仟元
折算壹日。
    事  實
一、鄭詠心於其住處飼養犬隻，於民國110年6月15日23時15分許
    ，在高雄市○○區○○○路00巷00號前，其所飼養之犬隻於張佐
    華遛狗行經該處時向張佐華吠叫，張佐華遂以腳踢鄭詠心之
    犬隻。詎鄭詠心見狀後，竟基於傷害之犯意，持掃把柄揮打
    張佐華，致張佐華受有右前臂擦傷、右膝挫傷之傷害。嗣經
    張佐華報警處理，而悉上情。
二、案經張佐華訴由高雄市政府警察局苓雅分局報告臺灣高雄地
    方檢察署檢察官偵查起訴。
    理  由
一、證據能力部分：
    本判決所引用之供述證據（含書面陳述），屬被告以外之人
    於審判外所作之陳述者，公訴人、被告及選任辯護人於本院
    準備程序時，均表示同意有證據能力（見本院訴字卷第23頁
    ），本院斟酌此等供述證據作成時之情況，並無違法不當情
    事，且認為以之作為證據應屬適當，依刑事訴訟法第159 條
    之5 第1 項之規定，得作為證據。至以下所引用之非供述證
    據，均非人對現場情形之言詞描述本身，自無傳聞法則之適
    用，且無違法取得之情形，故亦得作為證據。
二、訊據被告矢口否認上開犯行，辯稱：告訴人踢我的狗，我把
    壞掉的掃把柄伸過去，沒有打他，是他把掃把柄抓下來，掃
    把柄就彎掉了，他沒有受傷云云。經查：
　㈠被告坦承於上開時、地，自己飼養之臘腸狗對告訴人以及告
    訴人之狗吠叫，告訴人用腳踢自己飼養之狗，被告因而持掃
    把柄欲阻擋之情（見警卷第4頁；偵卷第17頁；本院訴字卷
    第47頁），核與證人即告訴人張佐華證述情節相符（見警卷
    第7頁；偵卷第23頁至第24頁）。而證人即告訴人張佐華並
    證稱：當時我在遛狗，經過高雄市○○區○○○路00巷00號前，
    有一隻狗朝我方向狂吠並接近，我用腳踢那隻狗，被告就拿
    類似拖把後面那種空心鐵管往我身體打兩、三下，我用右手
    去擋，就打到我的手，被告也有打到我的膝蓋。我立刻報警
    ，後來警方便到場等語（見警卷第7頁至第9 頁；偵卷第23
    頁至第24頁），而告訴人於翌日即110年6月16日0時19分許
    至阮綜合醫療社團法人阮綜合醫院急診，受有右前臂擦傷、
    右膝挫傷之傷害，此有該院之診斷證明書1紙在卷可證（見
    警卷第11頁），參以被告供稱當天案發後警察到現場處理，
    警察在場約停留半小時等語（見本院訴字卷第50頁），是告
    訴人於110年6月15日23時15分許與被告發生衝突後，警員到
    場處理約30分鐘之時間，結束後告訴人立即至上開醫院急診
    ，而無任何時間延誤。況且警員獲報後前往現場處理，在現
    場對告訴人張佐華之膝蓋拍攝照片，可見告訴人張佐華之膝
    蓋確實有暗紅色之挫傷痕跡，此有該照片1紙在卷可證（見
    警卷第13頁），堪信告訴人所受傷勢皆為當日與被告發生衝
    突後甫生之新傷。又被告當場見自己飼養之狗遭告訴人腳踢
    攻擊，其情緒勢必相當憤怒，且被告亦坦承持掃把柄是要趕
    走告訴人、怕他一直踢等語（見警卷第4頁；本院訴字卷第4
    7頁），故被告因當下情緒激動，持該掃把柄揮打告訴人之
    膝蓋以阻止告訴人繼續出腳，而告訴人因遭毆打即以右手抵
    擋，故右前臂及膝蓋均有受傷之情，堪認與常情相符。
  ㈡被告雖以前詞置辯，並聲請傳喚證人即鄰居周逸玲到庭作證
    。證人周逸玲於本院審理中具結證稱：當天我在樓下聽到大
    小聲的聲音，開門就看到警察跟他們雙方在那邊，告訴人在
    那邊爭執說被告打他，我有過去看，我問對方說「她打你哪
    裡？」，他就掀給警察看他的手跟腳，我看他沒有紅腫也沒
    怎麼樣。平常我們皮膚有時候會有痕跡，也不是傷。他根本
    沒受傷，只是皮膚的問題，因為人年紀大了皮膚多少都有一
    些別的顏色，就這樣而已等語（見本院訴字卷第43頁至第45
    頁），而證人周逸玲雖證稱當天在場見告訴人手、腳並未受
    傷等語，惟經審判長訊問證人：「當時妳有無看到告訴人手
    上的皮膚有顏色不均勻的情況？」，證人周逸玲證稱：「因
    為當時天色真的很暗，所以我看得不是很清楚，可是假如他
    今天有被打的話，一定會流血或者受傷，可是都沒有。」，
    再經審判長訊問：「妳的意思是否妳有去看告訴人的手，但
    因為天色昏暗，所以並沒有看得很清楚，也無法確定他的手
    有無受傷？」，證人周逸玲則證稱：「我可以說他根本就沒
    有受傷，只是皮膚的問題而已。」（見本院訴字卷第45頁）
    。可見證人周逸玲既表示當天現場燈光昏暗，自己沒有看很
    清楚，然又堅稱告訴人沒有受傷，只是皮膚的問題等語，則
    其究竟有無確實看清告訴人之傷勢情形，已有可疑。再者，
    其證詞特別強調告訴人被打應該會流血等語，然被告所持之
    掃把柄表面為平滑之物，此有該掃把柄之照片1紙在卷可證
    （見警卷第13頁），告訴人遭該物毆打，若非極為用力而導
    致表皮撕裂，應不致產生流血之結果，況且本案告訴人驗傷
    結果為擦傷及挫傷，與警員現場拍攝告訴人膝蓋之情形相符
    ，是證人周逸玲上開所述告訴人被打一定會流血之詞，尚無
    依據。又依據警員拍攝之現場照片，可見現場雖有燈光照明
    ，惟在照明燈光以外之範圍仍相對昏暗，此有現場告訴人受
    傷照片以及被告所用之掃把柄照片各1張可參（見警卷第13
    頁），故證人周逸玲可能因現場有部分區域照明不足，而未
    看清告訴人之受傷情形，且基於身為被告鄰居之情誼，而為
    如上避重就輕之證詞，尚不足以為有利被告之認定。又被告
    雖辯稱僅用掃把柄伸過去擋在狗前面，告訴人就用手把掃把
    柄抓彎云云，惟倘若被告僅以掃把柄擋住而未碰觸告訴人之
    身體，告訴人實無報警之必要，然本案卻係告訴人率先報警
    。再者，證人周逸玲於本院審理中具結證稱：我在場說告訴
    人把人家的狗踢的腳都要斷掉了，應該是告訴人先傷害別人
    才對等語（見本院訴字卷第43頁），可見被告因飼養之狗遭
    告訴人攻擊，理應有報警處理之強烈動機，然而卻係由告訴
    人率先表示要報警處理，足徵被告確有如上傷害告訴人之犯
    行無誤。
　㈢綜上，被告辯稱未傷害告訴人云云，顯為臨訟置辯之詞，不
    足採信。被告本案犯行足堪認定，應予依法論科。
三、核被告所為，係犯刑法第277 條第1 項之傷害罪。爰審酌被
    告未能控制情緒、秉持理性與他人相處應對，竟以掃把柄毆
    打告訴人成傷，又被告犯後仍否認犯行，復未與告訴人和解
    或取得告訴人諒解，所為實屬不該。惟念告訴人本案所受傷
    勢尚非嚴重，且告訴人以腳踢告訴人飼養之狗之行為亦有可
    議之處，兼衡酌被告自述之教育程度、經濟狀況等一切情狀
    （見本院訴字卷第49頁），量處如主文所示之刑，並諭知易
    科罰金之折算標準。
四、沒收部分：
    被告持以毆打告訴人之壞掉掃把柄1支，並未扣案，而該物
    為一般居家打掃常見之生活用品，被告僅偶然持該物為本案
    犯行，本院認尚無沒收之必要，不予宣告沒收。 
據上論斷，應依刑事訴訟法第299 條第1 項前段，判決如主文。
本案經檢察官王清海提起公訴，檢察官李佳韻到庭執行職務。
中　　華　　民　　國　　111 　年　　3 　　月　　24　　日
                  刑事第十五庭審判長法　官  方錦源
                                    法  官  陳彥霖
                                    法  官  都韻荃
以上正本證明與原本無異。
如不服本判決應於收受送達後20日內向本院提出上訴書狀，並應
敘述具體理由；如未敘述上訴理由者，應於上訴期間屆滿後20日
內向本院補提理由書（均須按他造當事人之人數附繕本）「切勿
逕送上級法院」。
中　　華　　民　　國　　111 　年　　3 　　月　　24　　日
　　　　　　　　　　　　　　　　　 書記官  吳紫瑄
附錄本案論罪科刑法條：
中華民國刑法第277條第1項
傷害人之身體或健康者，處5年以下有期徒刑、拘役或50萬元以
下罰金。